最高法院刑事判決　　　　　　　　　　　　　　　九十三年度台上字第三一九五號
　　上　訴　人　甲○○
右上訴人因違反槍砲彈藥刀械管制條例案件，不服台灣高等法院高雄分院中華民國九
十三年三月三十一日第二審更審判決（九十二年度上更(二)字第三一二號，起訴案號：
台灣屏東地方法院檢察署八十七年度偵字第三０三一、三０三二、三二七三號），提
起上訴，本院判決如左：
    主  文
上訴駁回。
    理  由
按刑事訴訟法第三百七十七條規定，上訴於第三審法院，非以判決違背法令為理由，
不得為之。是提起第三審上訴，應以原判決違背法令為理由，係屬法定要件。如果上
訴理由狀並未依據卷內訴訟資料，具體指摘原判決不適用何種法則或如何適用不當，
或所指摘原判決違法情事，顯與法律規定得為第三審上訴理由之違法情形，不相適合
時，均應認其上訴為違背法律上之程式，予以駁回。本件上訴人甲○○上訴意旨略稱
：(一)、原審就上訴人之自白及共同被告之供述存有疑義之關鍵點，未予調查釐清，有
調查未盡之違法。(二)、警方於民國八十七年四月三十日既已知悉洪曉熙持有槍、彈，
卻於該日警訊時就此未訊問洪曉熙，足見洪曉熙於八十七年五月十一日繳交槍、彈之
事實及對於槍、彈來源之陳述顯有蹊蹺，尤其繳交之原因耐人尋味。又警方前往賴錫
齡之住處搜索扣得槍、彈，但在上訴人住處並未搜得槍、彈，卻將上訴人帶往賴錫齡
住處，動機至為可疑。足見上訴人供稱持有之槍、彈係受張青興寄藏云云，係出自警
方及賴錫齡之虛構。上訴人係因警員以「持有槍、彈之刑期僅一、二年，且可以交保
，如上訴人不承認持有槍、彈，就由賴錫齡咬上訴人有販賣海洛因犯行」為由，誘騙
上訴人，致上訴人誤入警方佈局，而為持有槍、彈之不實自白，嗣上訴人被起訴販賣
槍、彈罪後，幡然覺悟，乃供出實情，否認持有及販賣槍、彈。原審不縝思賴錫齡存
有疑竇之供述，又不審酌上訴人之辯解，顯未盡調查之能事。(三)、警方如從監聽而知
悉洪曉熙持有槍、彈，則不可能於八十七年四月三十日逮捕洪曉熙時，容忍槍、彈流
落在外危害社會治安而不予查扣。但警方從監聽並無法確定上訴人持有槍、彈。然上
訴人既已供出槍、彈寄放在「小林仔」處，則何以警方二次借提上訴人，竟將上訴人
留置辦公室，而未曾離開警局去查槍。從八十六年九月二十三日起，上訴人之通訊概
在警方監聽蒐證中，何以原判決認定之八十六年十月初上訴人將槍、彈交給賴錫齡抵
債，及八十七年二月底或三月初某日將仿造槍、彈交洪曉熙抵債之事，均能避開監聽
。原判決因賴錫齡、洪曉熙拒不吐實供出槍、彈之來源，即遽信賴錫齡所述：槍、彈
來源應問上訴人等語，擬制該槍、彈為上訴人所交付，顯然違法。(四)、原判決事實欄
記載：上訴人於八十七年二月底或三月初某日，在台中市○○路與「進化街」口，將
仿造之手槍一支及制式子彈三顆販賣予洪曉熙，用以抵償債款等情。惟原判決引用之
洪曉熙、賴錫齡於八十七年五月十一日警訊中供詞，均稱交槍地點在台中市○○路與
「日進街」口，足見原判決認定之事實（交槍地點）與卷內證據資料不相適合，亦屬
違法等語。
惟查證據之取捨、證據證明力之判斷，以及事實有無之認定，屬事實審法院之職權，
苟其所為之判斷，並不違背經驗法則及論理法則，即不能任意指為違法。本件原審認
定上訴人有原判決所載連續未經許可，販賣手槍、子彈予賴錫齡及洪曉熙，用以抵償
債務之犯行，係以該販賣以色列製制式九０手槍二枝及制式九０手槍子彈四十六顆予
賴錫齡，該槍、彈原為張青興寄託上訴人保管，上訴人將之侵占入己之事實，已據上
訴人於警訊及偵查中坦承不諱，並經賴錫齡於偵查及第一審訊問時證述屬實，二人所
述情節相符，且有賴錫齡持有被查扣之槍、彈可稽，該查扣之槍、彈經內政部警政署
刑事警察局鑑驗結果，二支手槍係以色列ＩＭＩ廠製之九ＭＭ制式半自動手槍，機械
性能良好，子彈四十六顆為九ＭＭ制式子彈均具殺傷力，有鑑驗通知書在卷可稽。又
上訴人非法販賣其未經許可持有之可發射子彈具殺傷力之仿造美國製制式轉輪手槍一
支及制式轉輪手槍子彈三顆予洪曉熙之事實，已據洪曉熙於偵查中及證人賴錫齡於原
審法院前審調查時證述屬實，並有經洪曉熙自首交出之該槍、彈可憑，該槍、彈經上
述刑事警察局鑑驗結果，均具殺傷力，亦有鑑驗通知書附卷可按等事證，予以綜合判
斷，認上訴人所為，成立刑法第三百三十五條第一項之侵占罪，槍砲彈藥刀械管制條
例第七條第一項、第十一條第一項、第十二條第一項之未經許可販賣手槍、可發射子
彈具殺傷力之槍枝及子彈罪，依想像競合犯、連續犯、牽連犯之規定，從一重之連續
非法販賣手槍罪處斷，並於法定刑內量處其刑，已詳其所憑證據及認定之理由。並
指駁、說明上訴人自始否認販賣槍、彈予洪曉熙及於原審法院審理中翻異前詞，否認
販賣槍、彈予賴錫齡，所辯為卸責飾詞；洪曉熙於原審法院改稱是張青興交槍、彈予
伊抵債云云，賴錫齡於原審調查時改稱：上訴人未向伊借錢，亦未以槍、彈抵債，在
伊車上查扣之槍、彈為上訴人借車時所放置云云，與之前供述不符，且無證據證明屬
實，均不足採信。所為論斷，均有卷存證據資料可資覆按。從形式上觀察，並無違背
法令之情形存在。查依卷附洪曉熙之八十七年四月三十日警訊筆錄，警員有訊問關於
槍、彈之事，洪曉熙於當時及翌日（五月一日）偵查中均否認持有槍、彈，警方當時
自無法帶洪曉熙取槍，上訴意旨謂警方查獲洪曉熙時未訊問其是否持有槍、彈，並容
忍槍、彈流落在外而不予查扣云云，尚有誤會。警方於八十七年五月四日及同年月十
一日借提上訴人追查上訴人所稱持有槍、彈之「小林仔」時，因上訴人無法供出「小
林仔」之真實姓名，住址及槍、彈藏放處，警方因而無法帶上訴人外出查槍、彈，自
不得執此認原判決有何違法之處。上訴人持槍、彈抵債時，並非一定先以電話洽談此
事，警方未蒐得此通訊證據，並無違常情。上訴意旨就原審依憑證據所為認事、採證
職權之合法行使，依憑己見，任意指為違法，並重為事實之爭執，否認犯罪，顯非適
法之第三審上訴理由。證人賴錫齡，洪曉熙所述上訴人交付槍、彈予洪曉熙之地點，
均係台中市○○路與日進街口，有偵查及調查筆錄在卷可稽，是原判決事實欄及理由
欄記載交槍地點在台中市○○路與「進化路」口，顯係誤載，此項錯誤於判決本旨不
生影響，應由原審以裁定更正之，不得執此為合法之上訴理由。綜上，本件上訴意旨
所指原判決違法情形，殊與法律規定得為第三審上訴理由之違法情形不相適合，衡以
前述說明，其上訴為違背法律上之程式，應予駁回。
據上論結，應依刑事訴訟法第三百九十五條前段，判決如主文。
中　　　華　　　民　　　國　　九十三　　年　　　六　　　月　　二十四　　日
                              最高法院刑事第十二庭
                                  審判長法官  陳　正　庸
                                        法官  賴　忠　星
                                        法官  王　居　財
                                        法官  張　清　埤
                                        法官  林　開　任
      右正本證明與原本無異
                                              書  記  官
中　　　華　　　民　　　國　　九十三　　年　　　七　　　月　　　一　　　日
                                                                        Ｂ
